臺灣新北地方法院刑事判決　　　　　　　110年度訴字第517號
公　訴　人　臺灣新北地方檢察署檢察官
被　　　告　韓佳茹


　　　　　　韓佳意


上列被告因妨害風化案件，經檢察官提起公訴（109 年度偵字第
33348 號），本院判決如下：
    主  文
甲○○、乙○○均無罪。
    理  由
一、公訴意旨略以：被告甲○○為址設新北市○○區○○路000
    號「皇上城養生會館」之負責人，被告乙○○則為前開養生
    會館櫃臺服務人員，渠等竟基於意圖使女子與他人為猥褻行
    為而媒介、容留以營利之犯意聯絡，於民國109 年8 月19日
    晚間6 時37分許，媒介、容留男客李佳訓前往皇上城養生會
    館消費，乙○○即以每40分鐘收取新臺幣（下同）1,300 元
    之代價，媒介成年女子鄧梅英與李佳訓在上址包廂內，為撫
    摸、按摩生殖器直至射精（俗稱半套）之猥褻行為，嗣於同
    日晚間6 時40分許，為警持本院核發之搜索票於前址執行搜
    索而當場查獲，並扣得2 萬3,400 元（含振興三倍卷1,200
    元）、排班表1 張、保險套（已使用）1 個等物。因認被告
    甲○○、乙○○所為，均係犯刑法第231 條第1 項之意圖使
    女子與他人為猥褻行為而容留以營利罪嫌等語。
二、按犯罪事實應依證據認定之，無證據不得認定犯罪事實；不
    能證明被告犯罪者，應諭知無罪之判決，刑事訴訟法第154
    條第2 項、第301 條第1 項分別定有明文。次按認定不利於
    被告之事實，須依積極證據，苟積極證據不足為不利於被告
    事實之認定時，即應為有利被告之認定，更不必有何有利之
    證據（最高法院30年上字第816 號判決意旨參照）。又事實
    之認定，應憑證據，如未能發現相當證據，或證據不足以證
    明，自不能以推測或擬制之方法，以為裁判基礎；認定犯罪
    事實所憑之證據，雖不以直接證據為限，間接證據亦包括在
    內；然而無論直接或間接證據，其為訴訟上之證明，須於通
    常一般之人均不致有所懷疑，而得確信其為真實之程度者，
    始得據為有罪之認定，倘其證明尚未達到此一程度，而有合
    理性懷疑之存在時，即無從為有罪之認定（最高法院40年台
    上字第86號、76年台上字第4986號判決意旨參照）。
三、公訴人認被告甲○○、乙○○涉犯刑法第231 條第1 項之意
    圖使女子與他人為猥褻行為而容留以營利罪嫌，無非係以證
    人李佳訓、鄧梅英、郭志浩、許振嘉之證述、新北市政府警
    察局樹林分局搜索扣押筆錄、扣押物品目錄表、手繪現場圖
    、新北市政府警察局109 年9 月1 日新北警鑑字第10916827
    16號鑑驗書、現場照片、扣案之2 萬3,400 元（含振興三倍
    卷1,200 元）、排班表1 張及使用過之保險套1 個為其主要
    論據。
四、訊據被告甲○○、乙○○均堅詞否認有何意圖使女子與他人
    為猥褻行為而容留以營利犯行，並均辯稱：皇上城養生會館
    只有單純從事油壓按摩，且一向禁止店內小姐與男客從事違
    法行為，其等並未媒介、容留他人為猥褻行為等語。經查：
  ㈠被告甲○○為上址皇上城養生會館之負責人，被告乙○○則
    為前開養生會館之櫃臺服務人員；被告乙○○於109 年8 月
    19日晚間6 時37分許，在上址皇上城養生會館內，安排鄧梅
    英為男客李佳訓服務等情，業據被告甲○○於警詢、檢察事
    務官詢問及本院準備程序中，及被告乙○○於警詢、偵訊、
    檢察事務官詢問及本院準備程序中均坦承不諱（見109 年度
    偵字第33348 號卷【下稱偵卷】第14、15、18、147 、179
    、180 頁；本院110 年度訴字第517 號卷第32頁），核與證
    人李佳訓、鄧梅英於警詢中所證情節相符（見偵卷第21、22
    、26、27頁），並有皇上城養生會館109 年8 月19日排班表
    1 紙在卷可按（見偵卷第68頁），堪認屬實。
  ㈡刑法第231 條第1 項規定所處罰之對象，為意圖營利而引誘
    、容留或媒介男女與他人為猥褻行為之人，其犯罪構成要件
    乃以行為人主觀上有意圖使男女與他人為猥褻行為而營利之
    犯意，而客觀上有引誘、容留或媒介之行為。所稱之「媒介
    」，係指居間介紹，使男女因行為人之介紹牽線行為而能與
    他人為性交；而「容留」，係指提供為性交之場所而言。公
    訴意旨認被告甲○○、乙○○涉有前揭犯行，最主要之證據
    當屬證人李佳訓於警詢中之證述，惟證人李佳訓於警詢中證
    稱：我於109 年8 月19日晚間6 時37分進入皇上城養生會館
    ，同日晚間6 時40分遭警方查獲，當時是由櫃臺小姐乙○○
    接待，我先在櫃檯付1,300 元後，櫃臺小姐便引導我進入後
    方之小包廂，再由「5 號」名為鄧梅英之女子替我從事40分
    鐘之半套服務，過程未使用保險套，射精之後之精液僅用毛
    巾擦拭；我總共前往該處消費2 次，前次是在109 年8 月12
    日晚間6 時40分前往，一樣向櫃臺指名要「5 號」小姐，付
    完1,300 元後，便被引導到後方包廂內從事半套服務等語（
    見偵卷第22頁），核與證人鄧梅英於警詢時證稱：109 年8
    月19日客人李佳訓進入後，說要1,300 元90分鐘的指壓服務
    ，我剛拿熱毛巾準備進入房間幫客人熱敷，警方就進來搜索
    了，我沒有幫該客人做半套服務；我記得李佳訓來過一兩次
    ，我都是幫他做指壓服務等語（見偵卷第26頁）顯不相符，
    實難逕以採信。又依證人李佳訓前揭所證，其於109 年8 月
    19日晚間進入皇上城養生會館後僅數分鐘即為員警執行搜索
    查獲，則其於上揭短暫之時間內是否能完成將款項交付與櫃
    臺人員、接受引導進入包廂及由鄧梅英為其為半套猥褻服務
    直至射精等事項，更屬可疑，況當日警方亦未於皇上城養生
    會館內查獲如證人李佳訓所述用以擦拭而沾有其精液之毛巾
    。從而，客人李佳訓於109年8月19日為警查獲當日是否曾於
    皇上城養生會館內與鄧梅英進行半套之猥褻行為，顯仍有疑
    ，自無從逕以其上開缺乏補強證據之陳述，即推論被告乙○
    ○、甲○○有何意圖使女子與他人為猥褻行為而容留以營利
    之犯行。
  ㈢證人即本案搜索時在場之養生會館顧客郭志浩雖於警詢時證
    稱其曾於109 年6 月30日後至109 年8 月19日間某日前往皇
    上城養生會館，由年籍不詳之店內小姐為其從事半套服務，
    費用則是交與櫃臺人員乙○○等語在卷（見偵卷第30頁），
    惟其上開所證內容，就曾於皇上城養生會館內進行猥褻行為
    一事之時間、對象等均無具體陳述，復無其他客觀事證可佐
    ，亦難逕採，自無從作為證人李佳訓上開證述之補強證據。
    另證人即本案搜索時在場之養生會館顧客許振嘉雖於警詢時
    證稱其於109 年8 月19日在皇上城養生會館內，以1,300 元
    之代價，由「小曲」林語棠為其從事按摩服務，期間其曾撫
    摸「小曲」之胸部及生殖器，費用則是交給櫃臺人員乙○○
    等語在卷（見偵卷第36頁），惟證人即皇上城養生會館按摩
    人員林語棠於警詢時證稱：109 年8 月19日我有為許振嘉做
    推拿服務，但沒有從事半套或全套之性交易，當時許振嘉有
    摸我的胸部，沒有撫摸我的生殖器，但我有跟他說這邊是做
    純按摩，並且用手去制止他，告知這裡沒有在做色情的等語
    （見偵卷第40頁），核與證人許振嘉所述情節非無出入，是
    林語棠是否曾與許振嘉合意從事由許振嘉撫摸其胸部及下體
    之猥褻行為，及該等猥褻行為是否屬皇上城養生會館收費服
    務之內容，均尚有疑，且證人許振嘉所證於皇上城養生會館
    內從事猥褻服務之內容，亦與證人李佳訓上開證述係以1,30
    0 元為代價，由養生會館按摩人員為其從事「半套」服務之
    情節有異，亦難採為證人李佳訓上開證述之補強證據，而為
    不利於被告甲○○、乙○○之認定。
  ㈣本案搜索時於皇上城養生會館垃圾桶內扣得使用過之保險套
    1 個，該保險套經送驗結果確含有精液成分，此有新北市政
    府警察局樹林分局搜索扣押筆錄、扣押物品目錄表、手繪現
    場圖、新北市政府警察局109 年9 月1 日新北警鑑字第1091
    682716號鑑驗書各1 份及蒐證照片12幀在卷可按（見偵卷第
    58至62、66、74至79、208 頁），固堪認定。然自證人李佳
    訓前揭所證內容可知，其於皇上城養生會館內從事半套猥褻
    行為時並未使用保險套，從而，扣案之保險套1 個顯與證人
    李佳訓所述猥褻行為無關，無從據以補強其所證情節之真實
    性。且扣案使用過之保險套1 個係於皇上城養生會館內公共
    空間處垃圾桶內查獲，有前引手繪現場圖及現場照片可參，
    自亦無從推論該保險套究係由何人、於何處、以何種方式使
    用，或與皇上城養生會館提供之服務內容有何關聯，自難逕
    依皇上城養生會館之垃圾桶內查獲使用過之保險套乙情，遽
    以推論被告甲○○、乙○○有何意圖使女子與他人為猥褻行
    為而容留以營利之犯行。至本案另扣得之現金22,200元及振
    興三倍券1,200 元，應為皇上城養生會館之經營所得，亦無
    從作為認定被告甲○○、乙○○涉有公訴意旨所認犯罪嫌疑
    之依據。
五、綜上所述，被告甲○○、乙○○均自始否認有何意圖使鄧梅
    英與李佳訓為猥褻行為而容留或媒介以營利之行為，又本件
    除證人李佳訓非無瑕疵之單一指述外，別無其他證據得直接
    證明被告乙○○、甲○○有任何容留或媒介為猥褻之行為，
    尚不得單以李佳訓於警詢中之指述，逕為不利於被告甲○○
    、乙○○之認定。依本件檢察官所提出之全部證據，經本院
    逐一調查審酌後，認尚不能證明鄧梅英於109 年8 月19日晚
    間，在皇上城養生會館內，有何經被告甲○○、乙○○媒介
    、容留而與他人為猥褻行為之情事，達於通常一般人均不致
    有所懷疑，而得確信之程度。檢察官既未能證明被告犯罪，
    依首揭說明，即應為被告甲○○、乙○○均無罪之判決，以
    昭審慎。
據上論斷，應依刑事訴訟法第301 條第1 項，判決如主文。
本案經檢察官陳雅詩提起公訴，檢察官黃國宸、宋有容到庭執行
職務。
中    華    民    國   110    年    10    月    7     日
                  刑事第五庭    審判長法  官  胡堅勤    
                                      法  官  賴昱志
                                      法  官  王筱維
上列正本證明與原本無異。
如不服本判決，應於判決送達後20日內敘明上訴理由，向本院提
出上訴狀 (應附繕本) ，上訴於臺灣高等法院。其未敘述上訴理
由者，應於上訴期間屆滿後20日內向本院補提理由書「切勿逕送
上級法院」。
                                      書記官  李佳勳
中    華    民    國   110    年    10    月    7     日